臺灣板橋地方法院刑事判決　　　　　　　96年度易字第2997號
公　訴　人　臺灣板橋地方法院檢察署檢察官
被　　　告　甲○○
上列被告因違反毒品危害防制條例案件，經檢察官提起公訴（95
年度毒偵字第6805號），本院判決如后：
    主  文
甲○○施用第二級毒品，累犯，處有期徒刑伍月，如易科罰金，
以新臺幣壹仟元折算壹日，扣案之甲基安非他命殘渣貳包（內含
之甲基安非他命殘渣與外包裝袋無法析離）沒收銷燬之，吸食器
壹組沒收。
    事  實
一、甲○○曾於民國93年間因偽造文書等案件，經臺灣臺北地方
    法院判處有期徒刑3 月確定；又於93年間因違反毒品危害防
    制條例案件，經臺灣士林地方法院判處有期徒刑五月確定；
    復於93年間因偽造文書案件，經臺灣士林地方法院判處有期
    徒刑四月確定；嗣甲○○所犯上開案件，經臺灣士林地方法
    院裁定應執行有期徒刑十一月確定，於94年9 月21日執行完
    畢。再於94年間因違反洗錢防制法案件，臺灣士林地方法院
    判處有期徒刑六月確定，嗣於95年1 月20日易科罰金執行完
    畢；又於95年間因違反毒品危害防制條例案件，經臺灣臺北
    地方法院判處有期徒刑五月確定；復於95年間因違反毒品危
    害防制條例案件，經臺灣士林地方法院判處有期徒刑七月確
    定；又於95年間因妨害自由案件，經臺灣臺中地方法院判處
    有期徒刑五月確定，嗣甲○○所犯上開案件，經臺灣士林地
    方法院裁定應執行刑並減為有期徒刑八月確定，於96年7 月
    20日執行完畢。甲○○前因施用毒品案件，經法院先後裁定
    送觀察勒戒後，均認無繼續施用毒品之傾向，分別於90年9
    月28日、92年10月29日因觀察勒戒執行完畢經釋放，並經臺
    灣臺北地方法院檢察署檢察官、臺灣士林地方法院檢察署檢
    察官分別以90年度毒偵字第2373號不起訴處分書、92年度毒
    偵字第1085號不起訴處分書為不起訴處分確定。詎甲○○於
    觀察勒戒執行完畢釋放後5 年內，復基於施用第二級毒品甲
    基安非他命之犯意，於96年9 月3 日，在臺北縣板橋市○○
    路○ 段57號2 樓之住處，以將甲基安非他命置於吸食器內燒
    烤而吸取煙霧之方式，施用甲基安非他命一次。嗣於96年9
    月4 日0 時30分許，在臺北縣蘆洲市○○街172 巷35弄7 號
    10樓之甲○○住處，為警查獲甲○○，並查獲甲○○所施用
    之甲基安非他命殘渣2 包（內含之甲基安非他命殘渣與外包
    裝袋無法析離），及扣得甲○○所有供施用甲基安非他命所
    用之吸食器1 組。
二、案經宜蘭縣警察局報請臺灣板橋地方法院檢察署檢察官偵查
    起訴。
    理  由
一、上揭事實，業據被告甲○○於本院審理時坦承不諱，並有前
    開扣案之甲基安非他命殘渣2 包（內含之甲基安非他命殘渣
    與外包裝袋無法析離）、吸食器1 組足資佐證。且被告為警
    查獲後所排放之尿液經送驗，以酵素免疫分析法檢驗及氣相
    層析質譜儀法確認檢驗結果，於甲基安非他命類呈陽性反應
    ，有慈濟大學濫用藥物檢驗中心檢驗總表1 份附卷足稽。又
    被告前因施用毒品案件，經法院先後裁定送觀察、勒戒後，
    均認無繼續施用毒品之傾向，分別於90年9 月28日、92年10
    月29日因觀察勒戒執行完畢經釋放，並經臺灣臺北地方法院
    檢察署檢察官、臺灣士林地方法院檢察署檢察官分別以90年
    度毒偵字第2373號不起訴處分書、92年度毒偵字第1085號不
    起訴處分書為不起訴處分確定在案，有臺灣高等法院被告前
    案紀錄表在卷可佐。是本件事證明確，被告犯行堪以認定，
    應予依法論處。
二、核被告甲○○所為，係犯毒品危害防制條例第10條第2 項之
    施用第二級毒品罪。其持有甲基安非他命之低度行為，為施
    用之高度行為所吸收，不另論罪。復查，被告曾於93年間因
    偽造文書等案件，經臺灣臺北地方法院判處有期徒刑3 月確
    定；又於93年間因違反毒品危害防制條例案件，經臺灣士林
    地方法院判處有期徒刑五月確定；復於93年間因偽造文書案
    件，經臺灣士林地方法院判處有期徒刑四月確定；嗣被告所
    犯上開案件，經臺灣士林地方法院裁定應執行有期徒刑十一
    月確定，於94年9 月21日執行完畢。再於94年間因違反洗錢
    防制法案件，臺灣士林地方法院判處有期徒刑六月確定，嗣
    於95年1 月20日易科罰金執行完畢；又於95年間因違反毒品
    危害防制條例案件，經臺灣臺北地方法院判處有期徒刑五月
    確定；復於95年間因違反毒品危害防制條例案件，經臺灣士
    林地方法院判處有期徒刑七月確定；又於95年間因妨害自由
    案件，經臺灣臺中地方法院判處有期徒刑五月確定，嗣被告
    所犯上開案件，經臺灣士林地方法院裁定應執行刑並減為有
    期徒刑八月確定，於96年7 月20日執行完畢，有臺灣板橋地
    方法院檢察署刑案資料查註紀錄表及臺灣高等法院被告前案
    紀錄表各一份可按，其於五年之內再犯有期徒刑以上之施用
    第二級毒品罪，為累犯，應依刑法第47條第1 項之規定加重
    其刑。爰審酌被告雖有多次違反毒品危害防制條例前科，惟
    其犯後業已坦承不諱，態度尚稱良好，施用毒品之犯行係戕
    害其自身，對社會治安尚非危害甚鉅，兼衡被告犯罪之動機
    、目的、手段、所生危害等一切情狀，量處如主文所示之刑
    ，並諭知易科罰金折算標準，以示懲儆。至扣案之甲基安非
    他命殘渣2 包（內含之甲基安非他命殘渣與外包裝袋無法析
    離），不問屬於犯人與否，應依毒品危害防制條例第18條第
    1 項前段之規定宣告沒收銷燬，至扣案之吸食器1 組，則係
    被告所有供施用甲基安非他命所用之物，業據被告於本院審
    理時供承在卷，爰依刑法第38條第1 項第2 款之規定宣告沒
    收。
據上論斷，應依刑事訴訟法第299 條第1 項前段，毒品危害防制
條例第10條第2 項、第18條第1 項前段，刑法第11條前段、第47
條第1 項、第41條第1 項前段、第38條第1 項第2 款，判決如主
文。
本案經檢察官林俊峰到庭執行職務。
中　　華　　民　　國　　96　　年　　11　　月　　30　　日
                  刑事第十四庭  法　官  林海祥
上列正本證明與原本無異。
如不服本判決，應於判決送達後10日內敘明上訴理由，向本院提
出上訴狀（應附繕本），上訴於臺灣高等法院。
                                書記官　陳金鳳
中　　華　　民　　國　　96　　年　　12　　月　　3 　　日
附錄本案論罪科刑法條全文：
毒品危害防制條例第10條
施用第一級毒品者，處 6 月以上 5 年以下有期徒刑。
施用第二級毒品者，處 3 年以下有期徒刑。
